【裁判字號】    92,自,209
【裁判日期】    920522
【裁判案由】    毀損
【裁判全文】
臺灣臺北地方法院刑事裁定                          九十二年度自字第二九號
    自  訴  人  甲○○
    被      告  乙○○
                丙○○
右列被告等因毀損案件，經自訴人提起自訴，本院裁定如左：
    主  文
自訴駁回。
    理  由
一、自訴意旨略以：被告乙○○、丙○○於民國九十一年九月十八日晚間十時十分許
    ，在台北市○○○路○段十號十樓一００六室補習班的自習室內將自訴人甲○○
    所有書本掃到垃圾袋內，放在自習室門口，造成自訴人所有之花瓶瓶口有一如小
    指指甲厚度約零點五公分的小缺角，及自訴人所有玉佛底座有一個約零點一公分
    的小缺角，因認被告涉嫌毀損其所有之花瓶及玉佛底座等語。
二、按法院或受命法官於自訴案件第一次審判期日前訊問及調查證據之結果，如認為
    案件有刑事訴訟法第二百五十二條至第二百五十四條之情形者，得以裁定駁回其
    自訴，同法第三百二十六條第三項定有明文。又按刑法第三百五十四條毀損罪，
    以使所毀損之物，失其全部或一部效用為構成要件（最高法院四十七年台非字第
    三十四號判例參照）。經查：自訴人自承前開花瓶及玉佛之本體尚存在，花瓶只
    是瓶口有一個凹洞，大概如同小指指甲的厚度約零點五公分的小缺角，玉佛本身
    沒有損壞，只有底座有一個大約零點一公分的小缺角而已等語甚詳，故自訴意旨
    所指即使屬實，亦無毀棄或損壞該花瓶及玉佛，或致令不堪用，致使該花瓶及玉
    佛失其全部或一部效用之情形可言。且依自訴人所提四張照片，僅垃圾袋內裝有
    散落物品之情形，尚難憑以認被告有毀損花瓶及玉佛之事。又自訴人雖主張：該
    等物品修復後沒有價值性，並聲請鑑定花瓶是否為清代古物及玉佛受損是否還具
    有價值云云。惟查，自訴人所稱上述物品修復後不具價值等節，純屬自訴人主觀
    認知，依前所述，該花瓶及玉佛在客觀上，既無毀棄損壞，致失其全部或一部效
    用之情形，自無成立刑法第三百五十四條毀損罪之餘地。參以：依自訴人提出之
    證據資料，亦難認被告等有毀損之故意，故難遽以誹謗罪相繩。
三、綜上所述，依自訴人一己之指訴及現存之卷證資料，尚不足證明被告二人有自訴
    人所指之犯嫌。此外，復查無其他積極證據足證被告二人犯罪，其二人犯罪嫌疑
    顯有不足。依照前揭法律之規定，本件自訴應予駁回。
據上論斷，應依刑事訴訟法第三百二十六條第三項、第二百五十二條第十款，裁定如
主文。
中      華      民      國      九十二      年    五    月    二十二    日
      臺灣臺北地方法院刑事第八庭
                                          法  官    朱瑞娟
如不服本判決，應於判決送達後十日內，向本院提出上訴狀。
右正本證明與原本無異。
                                          書記官    梁淑時
中      華      民      國      九十二      年    五    月    二十六    日


司法院資訊處製作；財團法人民間司法改革基金會備份。
